# 债权公允价值

提问人：3276 时间：2021-07-23 16:33:06
根据债务重组准则（ 2019 ），债权人通过债务重组取得无形资产，无形资产的成本，包括放弃债权的公允价值和可直接归 属于使该资产达到预定用途所发生的税金等其他成本。请问放弃债权的公允价值如何确定？例如： 2008 年，甲公司应收乙公司款项 3000 万元，乙公司连续几年经营困难，甲公司就该债权全额计提坏账准备， 2020 年，乙公司同意以一块土地偿还债务，那么请问放弃债权的公允价值是0.00？

回答人：chenyiwei
放弃债权的公允价值在很多时候很难直接确定，可以用抵债资产的公允价值或者债务重组前计提坏账准备后的应收债权账面价值。